# 投资性房地产公允价值模式的入账问题（十万火急）

提问人：sunny309 时间：2014-04-16 13:57:45
公司自 2013 年 1 月 1 日对原采用成本模式计量的投资性房地产开始采用公允价值模式计量，但是一直未进行评估。直接 2014 年 3 月才评估，出评估报告。评估报告评估了 2012 年 12 月 31 日和 2013 年 12 月 31 日两个时点的公允价值，但是报告日期均为 2014 年 3 月。
公司在原决定 2013 年 1 月 1 日按公允价值模式计量的时候，未对投资性房地产进行评估，在账务上也未处理。现出 2013 年度报表的时候，因为原来 2012 年度报出的报表是按成本模式列报的投资性房地产金额。因此按准则的规定，需要作为会计政策的变更调整，需要调整 2013 年度报表的期初数。
请问这份 2014 年 3 月份出的评估报告里面 2012 年 12 月 31 日的评估值可以作为调整期初投资性房地产公允价值的依据吗？ 对于上述事项，会计师事务所应该如何认定？出具何种审计报告？

回答人：chenyiwei
不论该评估报告是在何时出具的，只要是由具有相应资质的评估机构出具的，且基准日为约定的过去时点，依据当时存在的信息进行评估并得出结论的，可以作为调整期初投资性房地产公允价值的依据。 另外建议：因为所编制的报表的比较期间是 2012 年度，因此还建议对 2012 年初的公允价值进行评估，以便恰当确定以前年度累积公允价值变动额中对 2012 年初（最早比较期间期初）留存收益的影响金额，以及恰当确定调整后 2012 年度比较数据中计入该年度利润表的公允价值变动损益金额。